# 求助陈版主关联方认定问题

提问人：85 度 CCC 时间：2019-04-12 01:53:24
陈版主好！请教关联方认定问题 1 、A 持有 X公司 45% 股权为大股东，B公司持有 X 公司 15% 股权，剩下的 40% 分别由 CDEF 四家公司各持有10%，且未签订一致行动协议，请问陈老师，ABCDEF 六家公司相互为关联方吗？ 2 、公司的关联自然人一般是董事或高管，不包含监事对吧？我理解监事并无实权，比如甲任 A 公司董事，又任B公司监事，那么 A与 B不构成关联方对吗？ 3 、甲持有 A公司 10%股权，又担任B 公司财务总监，那么 A 与B 构成关联关系对吗？敬请陈版指导一下，感谢陈版！

回答人：chenyiwei
1 、如果没有准则所列举的构成关联方的情形，则同一家公司的股东之间只是业务、经营上合作的关系，不构成关联方。
2 、会计准则所定义的关联方一般不包含监事，但上市规则定义的关联方包含监事。
3 、会计上认为同受一方重大影响的两方之间不构成关联方，但上市规则认为此类情形构成关联方。

提问人：85 度 CCC 时间：2019-04-12 19:49:09
感谢陈版主！请问下如果是发债，应该按会计准则的定义还是按上市规则定义来认定关联关系？再次谢谢陈版！

回答人：chenyiwei
发债主体不是上市公司，不受上市规则规范，但有债券上市规则（抱歉没有详细研究过）。如果其中规定不明确的，则以会计准则规定为准。

提问人：85 度 CCC 时间：2019-04-14 15:46:53
尊敬的陈版，再补充问一句，请问是否可以理解总体来说发债审计比公众公司审计风险要低一些，审计要求是否也可以适当降低一些？这个度如何把握比较好些有点困惑，版主方便时可否指教一二，不胜感激！

回答人：chenyiwei
不能这样说，发债审计现在风险也不低，主要是不断增加的违约风险，而一旦发生违约，审计师几乎都会被要求承担责任。座椅同样需要谨慎执业。不少事务所将发债审计业务定为高风险类别。